# 关于 2022 年注会教材例 8-6

提问人：testacc 时间：2022-07-19 14:37:34
8-6.png (221.65 KB, 下载次数: 3)
2022-7-19 14:23 上传
请教陈版，按这样处理，预售时不确认销项税（待转销项），而在交房时确认销项税，这样，预售时和交房时银行账会不平啊，还是我的理解有误啊？

回答人：chenyiwei
这个例子的背景情况较为特殊，即假设不含税房款和税款是分开收取的，且收取的时点不同。实务中似乎并未见过这样的操作。如果税款在预售时一并收取，而当时又尚未发生增值税纳税义务，则如你所述需确认“待转销项税额”。